---
output: github_document
---

<!-- README.md is generated from README.Rmd. Please edit that file -->

```{r, include = FALSE}
knitr::opts_chunk$set(
  collapse = TRUE,
  comment = "#>"
)
```

# feminicidio

<!-- badges: start -->
<!-- badges: end -->

Leitura das bases de dados:

```{r}
#| message: false
#| warning: false
library(tidyverse)

capa <- read_rds("data-raw/capa.rds")                   ## informações básicas
partes <- read_rds("data-raw/partes.rds")               ## partes do processo
movimentacoes <- read_rds("data-raw/movimentacoes.rds") ## log de eventos
decisoes <- read_rds("data-raw/decisoes.rds")           ## textos decisões

```


A chave para ligar as bases é sempre `n_processo`. A base 

- Em `capa`, cada linha é um processo.
- Em `partes`, cada linha é um processo-parte-papel. Papel pode ser autor, réu etc.
- Em `movimentacoes`, cada linha é um processo-data-movimento
- Em `decisoes`, cada linha é uma decisão. Um processo pode ter várias decisões, então pode acabar repetindo por processo. A base também tem processos que não estão em `capa`, pois em alguns casos é possível obter a sentença do processo mas não é possível obter as informações do caso (segredo de justiça, por ex).


Abaixo, as colunas de cada base

```{r}
glimpse(capa)
```

```{r}
glimpse(partes)

```

```{r}
glimpse(movimentacoes)

```


```{r}
glimpse(decisoes)
```

